【裁判字號】    97,交聲,34
【裁判日期】    970326
【裁判案由】    聲明異議
【裁判全文】
臺灣屏東地方法院交通事件裁定          97年度交聲字第34號
移送機關即
原處分機關  交通部公路總局高雄區監理所屏東監理站
異  議  人  甲○○
上列異議人因違反道路交通管理處罰條例案件，對於交通部公路
總局屏東監理站民國96年12月3 日所為之裁決處分（原處分案號
：屏監違字第裁82-V00000000-0、82-V00000000-0號），聲明異
議，本院裁定如下：
    主  文
原處分撤銷。
甲○○汽車駕駛人，駕駛汽車不依規定保持前、後車距離，因而
肇事致人受傷，處新臺幣陸佰元罰鍰，並記違規點數參點。
    理  由
一、原處分機關交通部公路總局屏東監理站以：異議人甲○○於
    96年6 月21日19時40分許，騎乘車號XZ7-355 號重型機車行
    經屏東縣鹽埔鄉○○路段時，因未依規定保持前後車距離，
    自後追撞同向在前行駛之潘明文所騎乘之車號PMI-260 號機
    車，致潘明文受明中指骨折之傷害，爰依道路交通管理處罰
    條例第58條第1 款、第61條第3 項、第63條第1 項第1 款、
    及違反道路交通管理事件統一裁罰基準表規定，裁處新臺幣
    （下同）6 百元罰鍰，並各記違規點數1 點及3 點。
二、聲明異議意旨略以：因當時沒有路燈，潘明文也沒有開車燈
    ，異議人看到時只有1 個車身距離，異議人即出聲喊叫，潘
    明文所騎機車即偏過來擦撞到異議人所騎機車，異議人並沒
    有追撞潘明文之機車，為此爰依聲明異議，請求撤銷原裁決
    處分云云。
三、經查：
(一)異議人甲○○於案發當日所製作之談話紀錄中已自承：因視
    線不良，發現時已煞車不及，伊所騎機車之前車頭撞到潘明
    文機車之後車尾等語（本院卷第36頁），核與被害人潘明文
    於談話紀錄中陳稱：異議人所騎機車之車頭撞擊我騎機車的
    後方等語相符（本院卷第35頁），再參以異議人所騎機車之
    前車頭確有擦撞之痕跡，及潘明文所騎機車之後車燈部位亦
    有遭撞擊之毀損情形（本院卷第45、46頁照片參見），足徵
    異議人警詢中之供述屬實。其事後辯稱：並無自後追撞同向
    在前行駛之潘明文所騎機車云云，洵屬飾卸之詞，委不足取
    。
(二)案發當時該肇事路段確有開啟路燈乙情，有現場處理照片可
    憑（本院卷第40、41頁參見），異議人空言辯稱：當時沒有
    路燈云云，並不足取。再被害人潘明文確因本件交通事故受
    有身體多處擦傷、中指骨折之傷害，亦據其於警詢中指述明
    確。
    綜上，異議人確有未依規定保持前、後車距離，並因而肇事
    致人受傷之違規事由，堪予認定。
四、按汽車駕駛人不依規定保持前、後車距離者，處6 百元以上
    1 千2 百元以下罰鍰，另汽車駕駛人，駕駛汽車違反道路交
    通安全規則，因而肇事致人受傷者，記違規點數3 點，道路
    交通管理處罰條例第58條第1 款、第61條第3 項分別定有明
    文。本件異議人既有未依規定保持前、後車距離，並因而肇
    事致人受傷之違規事由，原處分機關即應依上開規定予以裁
    決處罰，詎竟誤引同條例第63條第1 項第1 款規定，多予裁
    處記違規點數1 點，容有錯誤，異議人之異議雖無理由，但
    原裁決處分既有上開不當之處，自應由本院援引上開規定及
    違反道路交通管理事件統一裁罰基準表之規定，將原裁決處
    分撤銷，並自為裁定如主文所示。
五、據上論斷，應依道路交通案件處理辦法第20條前段，裁定如
    主文。
中    華    民    國    97    年    3     月    26    日
                    交通法庭    法  官  趙家光
以上正本證明與原本無異。
如不服本裁定應於收受送達後五日內向本院提出抗告書狀敘述抗
告之理由抗告於台灣高等法院高雄分院。
中    華    民    國    97    年    3     月    26    日
                                書記官  陳勃諺


司法院資訊處製作；財團法人民間司法改革基金會備份。
